# **ANDRÉ IBARRA PÉREZ**

# Desarrollador de Software

#### PERFIL

Desarrollador de software con 4 años de experiencia profesional con aplicaciones móviles nativas en Android Studio (Kotlin y Java) y Ionic, además de contar con más de un año de experiencia en desarrollo FrontEnd Web (Angular) y medio año de experiencia en Laravel. Gran capacidad análitica para encontrar soluciones a los problemas que se presenten, responsabilidad, persistencia, trabajo en equipo, autodidacta y con gran facultad para adaptarme rápidamente a los cambios, buscando siempre conseguir los objetivos del proyecto con eficiencia, además de estar al día en el desarrollo de software.

# HABILIDADES TÉCNICAS

Android Studio - Kotlin/Java

Javascript - Typescript

PHP - Laravel

Ionic & Angular Supabase MySQL, SQLite Firebase HTML - CSS Git

### **IDIOMAS**

Inglés - Fluido Intermedio/Avanzado Español - Nativo

#### EXPERIENCIA PROFESIONAL

## Desarrollador Android/Angular, NEORIS Feb 2021 - Actualmente

- Desarrollo de app móviles para los siguientes clientes: OXXO, BBVA, FEMSA, CEMEX, ARCA CONTINENTAL.
- Desarrollo de una app con funcionalidades para la entrega a domicilio de productos, recargas de telefonía, depósitos bancarios y pagos de recibos. Esto resultó en un incremento en las descargas y retención de usuarios, alcanzando 5 millones de descargas, además de mejorar la experiencia del usuario al reducir los fallos en un 90%.
- Colaboración con equipos multifuncionales para crear apps de alta calidad que cumplieran con las demandas de los clientes, incrementando la retención de los mismos y, por lo tanto, impulsando las ganancias de la empresa.
- Implementación de eventos de análisis del comportamiento de los usuarios, segmentación y capacidades de funcionalidad, mensajes personalizados por usuario, así como el envío de notificaciones push utilizando Amplitude, Leanplum, Facebook, Firebase y Salesforce (Interaction Studio, Marketing Cloud). De este modo, se mejoró la experiencia del usuario al ofrecer información personalizada a través de mejoras en el producto.
- Trabajo bajo estrictas pautas, siguiendo la metodología SCRUM, documentación de código, respaldos diarios de código, prácticas de código limpio y el uso de patrones de diseño.

### Desarrollador Fullstack, Duop (Freelance) May 2021 - Actualmente

- Desarrollo desde cero de apps móviles, aplicaciones web, landing pages, bases de datos y APIs, cumpliendo con las necesidades del cliente, aumentando la productividad y asegurando una experiencia de usuario óptima.
- Diseño, normalización y creación de la estructura de base de datos para una app con cuatro tipos de usuarios, asignación de tests, respuestas, cálculos de resultados mediante fórmulas y resultados en PDF, utilizando Laravel.
- Desarrollo de una app Ionic/Angular para alquileres de quintas, con funcionalidades para gestión de eventos, exportaciones, accesos directos a WhatsApp y filtros de búsqueda, incremento en la productividad y una reducción del 70% en el error humano.
- Colaboración en desarrollo de una app web Angular para un servicio de grúas, implementando la creación de servicios en tiempo real, notificaciones push, retroalimentación de servicios y funcionalidades de pago.

### Desarrollador Mobile/Web, Zangup Ago 2020 - Ene 2021

- Desarrollo de una aplicación web en Angular con Angular Material y Firebase para mostrar el lubricante Squirk, incluyendo características como reseñas de productos y formularios para distribución o problemas con el producto.
- Diseño y desarrollo de aplicaciones móviles utilizando Ionic + Angular desde cero, iniciadas por Zangup para futura reventa a clientes, con Firebase como base de datos.
- Creación de una aplicación web en Angular para gestionar una aplicación móvil, compartiendo datos a través de Firebase, con un diseño de interfaz de usuario basado en diseños UX e integrada con Bootstrap para un diseño adaptable.

#### **EDUCACIÓN**

## **DOMINIOS DE NEGOCIO**

**Instituto Tecnológico Superior de El Mante** 2016 - 2021 Ingeniería en Sistemas Computacionales

Entrega Logística e-Commerce Retail

Distribución Servicios Financieros